# 引入战略投资者费用的中介费

提问人：liaowenjia 时间：2011-04-06 10:57:56
陈老师，您好：
如果企业还不是IPO，只是私募阶段，付给券商的中介费用是否可以从资本溢价中扣除，参考的准则是什么，谢谢。

回答人：chenyiwei
所依据的标准与IPO的中介费的处理原则实质上是一致的，只不过由于IPO中介费的涉及金额一般较大，比较容易引起关注，所以专门制定了会计处理规定。事实上这一原则是可以推广到其他权益性交易的募集资金费用（直接交易费用）的。 在实务中，支付给券商等中介机构的费用，如果明确以“成功募集资金”作为支付条件，并且金额按照募集资金额的一定比例计算的，可以认为与募集资金直接相关，可冲减募集资金形成的资本溢价。

提问人：keenly 时间：2012-03-02 18:06:50
回复 chenyiwei 的帖子
请问该处理方式在现有的上市公司公告里有类似案例？

回答人：chenyiwei
没有专门收集整理过，但我认为这样处理符合 37 号准则第十一条的规定。